【裁判字號】    89,上易,1950
【裁判日期】    891021
【裁判案由】    違反毒品危害防制條例
【裁判全文】
臺灣高等法院高雄分院刑事判決                  八十九年度上易字第一九五號
     上訴人
     即被告  甲○○
右上訴人因違反毒品危害防制條例案件，不服臺灣高雄地方法院八十九年度易字第三
七二八號中華民國八十九年十月二十一日第一審判決（起訴案號：臺灣高雄地方法院
檢察署八十八年度偵字第八三三八號），提起上訴，本院判決如左：
      主  文
上訴駁回。
    事    實
一、甲○○有竊盜、贓物、違反槍砲彈藥刀械管制條例及多次違反麻醉藥品管理條例
    案件等前科。其於民國（下同）八十五年所犯違反麻醉藥品管理條例案件，經臺
    灣高雄地方法院判處有期徒刑八月確定，於八十七年四月二日執行完畢。復於八
    十七年間因施用第二級毒品安非他命案件，經台灣高雄地方法院以八十七年度毒
    聲字第三一九八號裁定送觀察、勒戒後，認無繼續施用毒品之傾向，業經臺灣高
    雄地方法院檢察署檢察官於八十七年十一月十七日以八十七年度偵字第二四一七
    九、二四九八六號為不起訴處分確定，猶不知悔改。復基於概括之犯意，自八十
    八年三月二十一日傍晚某時許起，至同年月二十二日傍晚某時許止，連續在高雄
    縣美濃鎮○○路十六號之一住處，施用第二級毒品安非他命多次，嗣於同年月二
    十三日下午四時許，為警在上址查獲，並扣得第二級毒品安非他命一包（驗後毛
    重０．四一公克）、及其所有供犯罪所用沾有安非他命之吸管一支及吸食器一個
    ，嗣經本院以八十八年度毒聲字第二八四三號裁定送觀察、勒戒後，認有繼續施
    用毒品之傾向，並經台灣高雄地方法院以八十八年度毒聲字第二八四三號裁定令
    入戒治處所施以強制戒治一年期滿。
二、案經高雄縣警察局旗山分局報請臺灣高雄地方法院檢察署檢察官偵查起訴。
    理    由
一、上訴人即被告甲○○經合法傳喚，無正當之理由不到庭。惟查，右揭事實，業據
    被告甲○○於原審審理時供承不諱，且被告於八十八年三月二十三日為警查獲當
    日所採尿液，經送驗結果呈安非他命陽性反應，有高雄縣衛生局八十八年三月二
    十五日煙毒尿液檢驗成績書一紙在卷可稽；復有結晶體一包扣案，而該包結晶體
    係屬第二級毒品安非他命（驗後毛重為０．四一公克），亦有高雄醫學院附設中
    和紀念醫院八十九年九月十三日編號Ｂ0000000號檢驗報告單一紙附卷可
    稽；另有吸管一支及吸食器乙個扣案可資佐證。又被告前因施用第二級毒品安非
    他命案件，經原審法院八十七年度毒聲字第三一九八號裁定送觀察、勒戒後，認
    無繼續施用毒品之傾向，由臺灣高雄地方法院檢察署檢察官於八十七年十一月十
    七日以八十七年度偵字第二四一七九、二四九八六號為不起訴處分確定，有臺灣
    高雄地方法院檢察署刑案資料查註紀錄表及前開不起訴處分書各一份在卷足憑，
    其於五年內再犯本件毒品危害防制條例第十條第二項之罪，經原審法院裁定送觀
    察勒戒，認有繼續施用毒品傾向，並經該院裁定令入戒治處所施以強制戒治一年
    期滿，此有該院八十八年度毒聲字第二八四三號裁定、八十八年度毒聲字第二八
    四三號裁定、臺灣高雄看守所附設勒戒所八十八年四月一日高所正戒勒字第一五
    一六號函附之證明書及臺灣高雄地方法院檢察署八十八年度戒執護（一）字第二
    ０五一號保護管束執行卷宗附卷可參，足見被告係於不起訴處分確定後，五年內
    再施用第二級毒品安非他命，經觀察、勒戒後，有繼續施用毒品傾向，並經令入
    戒治處所施以強制戒治一年期滿，本件事證已臻明確，被告之犯行洵堪認定。
二、核被告所為，係犯毒品危害防制條例第十條第二項之施用第二級毒品罪。又其先
    後多次施用毒品之行為，時間緊接，構成要件相同，顯係基於概括犯意反覆為之
    ，為連續犯，應依刑法第五十六條之規定以一罪論，並加重其刑。被告持有第二
    級毒品安非他命之低度行為已為施用之高度行為所吸收，不另論罪。另被告於八
    十六年間，曾因違反麻醉藥品管理條例案件，經臺灣高雄地方法院於判處有期徒
    刑八月確定在案，並於八十七年四月二日執行完畢，有本院被告全國前案紀錄表
    在卷可憑，其於五年內再犯本件有期徒刑以上之罪，係屬累犯，應依刑法第四十
    七條之規定，遞加其刑。
三、原審以被告罪證明確，適用毒品危害防制條例第十條第二項、第十八條第一項前
    段，刑法第十一條、第五十六條、第四十七條、第四十一條，罰金罰鍰提高標準
    條例第二條規定；審酌被告犯罪之前已有施用安非他命之犯行，並經觀察、勒戒
    後，竟又再度施用，顯見其意志力不堅，且對身體健康所生之危害及犯罪後尚能
    坦承犯行，態度良好等一切情狀，量處有期徒刑五月，並諭知易科罰金之折算標
    準。並以扣案之第二級毒品安非他命一包（驗後毛重為０．四一公克）係屬第二
    級毒品；吸管一支及吸食器一個，雖係供施用毒品之器具，惟因均殘留有安非他
    命（此有高雄醫學院附設中和紀念醫院八十九年九月十三日編號Ｂ000000
    0號、編號Ｂ0000000號檢驗報告單二紙附卷可稽），已無法從中剝離，
    ，應全部視為毒品，均應依毒品危害防制條例第十八條第一項前段之規定，諭知
    沒收銷燬之；至鑑驗所耗用之毒品既已滅失，自無庸宣告沒收。認事用法核無違
    誤，量刑亦稱允當，被告具狀上訴意旨徒以其已戒治期滿，且以悔改，本案又判
    處被告徒刑，原判決顯屬不當，請求撤銷改判云云。惟查，被告係於前犯施用毒
    品案件，經觀察勒戒後，認無繼續施用毒品之傾向，經檢察官為不起訴處分後，
    五年內再犯本案，依毒品危害防制條例二十條第三項規定，本案依法予以論罪科
    刑，並無不合，被告之上訴為無理由，應予駁回。
四、被告經合法傳喚，無正當之理由不到庭，爰不待其陳述逕行判決。
據上論結，應依刑事訴訟法第三百六十八條、第三百七十一條，判決如主文。
本案經檢察官郭振昌到庭執行職務。
中    華    民    國        八十九      年     十二     月    二十六    日
                              臺灣高等法院高雄分院刑事第二庭
                                  審判長法官  曾永宗
                                        法官  惠光霞
                                        法官  邱永貴
右正本證明與原本無異。
不得上訴。
                                      書記官  周能智
中    華    民    國        八十九      年     十二     月    二十八    日
附錄本判決論罪之法條：
毒品危害防制條例第十條第二項：
施用第二級毒品者，處三年以下有期徒刑。
                                                                      Ｈ


司法院資訊處製作；財團法人民間司法改革基金會備份。
